臺灣臺南地方法院刑事判決　　　　　　　94年度交訴字第13號
公　訴　人　臺灣台南地方法院檢察署檢察官
被　　　告　甲○○　男　60歲.
上列被告因公共危險案件，經檢察官提起公訴（93年度營偵字第
1421號），被告就被訴事實為有罪之陳述，本院裁定進行簡式審
判程序，判決如下：
    主  文
甲○○服用酒類，不能安全駕駛動力交通工具而駕駛，累犯，處
有期徒刑伍月；又駕駛動力交通工具肇事，致人傷而逃逸，累犯
，處有期徒刑柒月。應執行有期徒刑拾壹月。
    事  實
一、甲○○前於民國九十一年間，因酒後駕車之公共危險案件，
    經本院以九十一年度營交簡字第五一號簡易判決，判處有期
    徒刑三月確定在案，嗣於九十一年五月十六日以易科罰金執
    行完畢。然其猶不知悔改，復於九十三年八月七日晚間七時
    許起至翌（八）日凌晨四時許止，在台南縣新營市某餐廳飲
    用啤酒及紅酒後，業已達於不能安全駕駛動力交通工具之程
    度，竟於九十三年八月八日上午九時許，駕駛車牌號碼ＴＧ
    —七四八三號自用小貨車，自台南縣新營市○○街六一之一
    號住處出發，欲前往位於台南縣柳營鄉○○路○段五一八號
    「明大機械廠有限公司」上班，嗣於同日上午九時五十三分
    許，其正沿台南縣新營市○○路○○道由北往南方向行駛，
    途經該路與中華路之交岔路口時，因酒後操控能力變差而行
    車不穩，且因疏於注意車前狀況，以致不慎撞及同向右前方
    沿機慢車優先道行駛欲作左轉彎，而由丙○○○所騎乘之車
    牌號碼ＴＦＹ—五五七號輕型機車，致丙○○○人、車倒地
    後，受有左手肘撕裂傷二公分、左膝擦傷等傷害（過失傷害
    部分未據告訴）。豈知甲○○駕車肇事並致丙○○○受傷後
    ，竟未採取任何救護措施或報警前來處理，隨即另行起意，
    逕行駕車逃離現場，適有台南縣警察局保安隊警員目睹此情
    ，記下肇事車輛之車牌號碼，通報台南縣警察局新營分局循
    線至「明大機械有限公司」查獲上開肇事車輛，嗣於同日上
    午十一時三十分許，通知甲○○至新營分局製作筆錄，並測
    得其呼氣酒精濃度仍高達每公升０‧五０毫克，始查知上情
    。
二、案經台南縣警察局新營分局報請臺灣臺南地方法院檢察署檢
    察官偵查起訴。
    理  由
一、右述犯罪事實，業據被告甲○○於本院審理中坦承不諱，核
    與被害人即證人丙○○○於警詢及偵查中證述情節相符，且
    有道路交通事故現場圖、道路交通事故調查報告表（一）、
    （二）各一份及事故現場蒐證照片十六幀附卷可參。又被害
    人丙○○○因被告駕車撞及而受有如事實欄所載等傷害，則
    有新興醫院九十三年八月八日診斷證明書一紙存卷足憑，足
    見上情非虛。
二、次按刑法第一百八十五條之三所稱服用酒類或其他相類之物
    ，不能安全駕駛動力交通工具之公共危險條款，係屬抽象危
    險犯之規定，此種抽象危險係伴隨飲酒過量之行為而當然成
    立。換言之，只需客觀上有此種行為出現，危險即視為存在
    ，其是否果真肇事，均不影響公共危險罪責之成立；若其果
    真駕車肇禍，其不能安全駕駛動力交通工具之情形，則更不
    待言。另參考德、美等國之認定標準，對於酒精濃度呼氣已
    達每公升０‧五０毫克，或血液濃度達百分之０‧一以上，
    肇事率為一般正常人之七倍，均認為已達「不能安全駕駛」
    之程度（此有法務部八十八年五月十八日法八八檢字第一六
    六九號函可資參照）。
三、查本件被告甲○○就其於上述時、地，酒後駕車一事不僅供
    認屬實，且其肇事後之呼氣酒精濃度，經測試結果仍高達每
    公升０‧五０毫克等情，亦有呼氣酒精濃度測試表一紙存卷
    可按，參照前述說明，被告飲酒後顯已達於不能安全駕駛動
    力交通工具之程度。況被告嗣後更因不能安全駕駛之行為，
    而不慎撞及被害人丙○○○所騎乘之輕型機車，並造成被害
    人受傷之結果，顯見被告飲酒後駕駛自用小貨車時，確已處
    於不能安全駕駛之狀態。此外，復有刑法第一百八十五條之
    三案件測試觀察記錄表一紙在卷可佐，故被告於上開時、地
    有酒後駕車之公共危險犯行，應無疑問。
四、再者，被告甲○○駕車肇事並致被害人丙○○○受傷後，不
    僅未留在現場與被害人處理車禍善後事宜，且未打電話叫救
    護車前來救護被害人，更未報警前來現場處理，隨即駕車逕
    自逃離現場，足見被告確有駕車肇事致人受傷而逃逸之行為
    。從而，本件事證已甚明確，被告酒後駕車及駕車肇事逃逸
    之公共危險犯行，應均可認定。
五、核被告甲○○所為，係犯刑法第一百八十五條之三之酒後駕
    車罪及同法第一百八十五條之四之駕車肇事逃逸罪。又其前
    於九十一年間，因酒後駕車之公共危險案件，經本院以九十
    一年度營交簡字第五一號簡易判決，判處有期徒刑三月確定
    在案，嗣於九十一年五月十六日以易科罰金執行完畢等情，
    有臺灣高等法院被告全國前案紀錄表一份附卷可按，其於五
    年之內，再犯本件有期徒刑以上之罪，為累犯，應依刑法第
    四十七條之規定，加重其刑。另被告所犯上開二罪間，犯意
    不同，行為互殊，故應予以分別論罪，併合處罰。本院審酌
    被告犯罪之動機、目的，其生活狀況，本件犯罪所生之危險
    、損害，以及被告酒後駕駛車輛於道路上行駛，不僅嚴重危
    害往來之交通安全，且其經警查獲時所測得之呼氣所含酒精
    濃度，仍高達每公升０‧五０毫克，另其駕車肇事並致被害
    人丙○○○受傷後，不僅未採取任何救護措施，且未報警前
    來處理，便隨即逃離現場，足見其惡性非輕，然被害人因本
    件車禍所受之傷害，經查尚屬輕微，另被告於本院審理時業
    已坦承犯行，亦於案發後至行政院衛生署新營醫院擔任三十
    二小時之志工服務，且肇事後亦與被害人就民事損害賠償事
    宜達成和解，其犯後態度尚稱良好等一切情狀，分別量處如
    主文所示之刑，並定應執行之刑，以資懲儆。
據上論斷，應依刑事訴訟法第二百七十三條之一第一項、第二百
九十九條第一項前段，刑法第一百八十五條之三、第一百八十五
條之四、第五十一條第五款、第四十七條，判決如主文。
本案經檢察官乙○○到庭執行職務。
中　　華　　民　　國　　94　　年　　3 　　月　　29　　日
                  交通法庭      法　官  鄭燕璘
以上正本證明與原本無異。
如不服本判決應於送達後十日內向本院提出上訴狀
                                書記官  陳金堂
中　　華　　民　　國　　94　　年　　3　　月　 　29　　日
附錄本案論罪科刑法條全文：
刑法第一百八十五條之三
服用毒品、麻醉藥品、酒類或其他相類之物，不能安全駕駛動力
交通工具而駕駛者，處一年以下有期徒刑、拘役或三萬元以下罰
金。
刑法第一百八十五條之四
駕駛動力交通工具肇事，致人死傷而逃逸者，處六月以上五年以
下有期徒刑。
